【裁判字號】    89,上易,151
【裁判日期】    891128
【裁判案由】    拆屋還地
【裁判全文】
臺灣高等法院臺南分院民事判決  八十九年度上易字第一五一號  ｊ
      上  訴  人  乙  ○  ○
      訴訟代理人  黃  揚  名  律師
      被上訴人    甲○○○    .
      訴訟代理人  李  青  龍  律師
右當事人間請求拆屋還地事件，上訴人對於中華民國八十九年六月十三日臺灣臺南地
方法院八十八年度訴字第二一五八號第一審判決提起上訴，本院判決如左：
      主      文
上訴駁回。
原判決主文第一項應更正為「被告即上訴人應將坐落台南縣永康市○○段四一九號土
地上如實測圖所示Ａ、Ｂ、Ｃ、Ｄ、Ｅ部分面積柒陸點零陸平方公尺之地上建物拆除
，並將本部分土地連同實測圖所示Ｈ部分面積陸點柒陸平方公尺及Ｇ部分面積參點捌
肆平方公尺土地，合計捌陸點陸陸平方公尺土地交還原告即被上訴人」。
第二審訴訟費用由上訴人負擔。
      事      實
甲、上訴人方面：
一、聲明：求為判決：(一)原判決廢棄。(二)駁回被上訴人在第一審之訴及假執行之聲請
    。
二、陳述：除與原判決記載相同者，茲引用之外，補稱：
（一）門牌號碼為台南縣永康市○○○路三四九巷四十一號房屋並非上訴人所建築，
      上訴人係向訴外人「賣菜義」買的，當時是買「間」不是買「坪」的，買的時
      候未去測量過，上訴人買來時便是如此，且當初也是依縣政府之核圖施建的。
（二）謹查原判決主文，雖有將上訴人應拆除地上物之總面積宣示為一百一十六點九
      三平方公尺，但就上訴人應交還之土地面積疏未予宣示確定，且判決所附成果
      圖係「地上物勘測圖」，其餘全卷亦無有關應交還土地面積之資料，懇請准予
      命為測量，以補原判決就此之缺失。
（三）次查建物係連棟五戶建築，是地籍圖歪斜後造成界址有變動，本件相關聯五間
      房子都互有越界使用，如依被上訴人之請求拆除，上訴人整個房子便會被毀無
      法使用。而依原審所傳訊證人李照佐所提出附卷之「配置位置圖」所示，五棟
      房屋，即Ａ１（起造人嘉明實業廠李黃阿玉），Ａ２（享亮實業廠李順興），
      Ａ３（順利紙器廠張森堯），Ａ４（富祥實業廠乙○○即上訴人），即Ａ５（
      被上訴人），係各以共同牆壁為界東西向相連之房屋，嗣如上訴人應拆除東邊
      部分房屋，以便將其基地（面積多少待測，有如上述），交還被上訴人，及Ａ
      １、Ａ２、Ａ３各房屋之東邊部分房屋，勢必各應予拆除，以便將越界部分土
      地，（其面積共多少？亦請准予一併鑑測），交還鄰地所有人，其所致他人及
      國家社會之損失，不能謂不鉅大，按「權利之行使是否以損害他人為主要目的
      ，應就權利人因行使權利可得之利益，予他人及國家社會因其行使權利所受之
      損失，比較衡量以定之，倘其行使權利所得之利益極少，而他人及國家社會所
      受之損失甚大者，非不得視為以損害他人為重要目的，此乃權利社會化之基本
      內涵所必然之解釋」，最高法院七十六年度台上字第三○三號判決早有指示，
      乃原判決理由竟謂，本件被上訴人並無權利濫用之情形云，顯有矛盾之違法不
      能令人心服。
（四）再查上述五棟房屋，以各共同牆壁為界，由各所有人行使所有權，迄今早逾十
      年之久，被上訴人迄毫無異議，全照現狀行使權利，嗣於十餘年後，忽先提起
      確認經界之訴，繼提起本件拆屋交地之訴，其權利之行使，顯有違反民法第一
      四八條所訂，「誠實及信用方法」，良以「誠信原則，不但在債權之行使及債
      務之履行有其適用，即一般權利之行使及義務之履行，亦有其適用」（七十二
      年度台上字第三六八○號判決參照），又「權利者在相當期間內不行使其權利
      ，並因其行為造成特殊情況，足以引起義務人之正當信任，認定權利人已不欲
      行使其權利，而權利人再為行使時，應認為有違誠信原則，故得因義務人之抗
      辯，使其權利歸於消滅」，（七十二年度台上字第二六七三號判決參照），乃
      原判決就此全未加注意審酌，逕為上訴人不利之判決，又應有不備理由之違法
      。
（五）末查兩造所有房屋之共同壁，其資料為何？厚度多少？拆除後各房屋之安全性
      如何？均待勘驗，上訴人並聲請就此勘驗，如勘驗結果不能拆除，或拆除後房
      屋安全性堪慮，即雖判決拆除，既對不能執行之事項命為執行，該判決應顯有
      違法，乃原判決竟謂，「此係屬將來執行之問題」，而不予置理，就此更有理
      由矛盾之違法，為此具狀，懇請鈞院鑒核，准予判決如上訴聲明，以保權益。
（六）被上訴人亦占用其隔壁鄰人面積，該鄰人並沒有要被上訴人還土地。竟率先要
      上訴人拆除，實有權利濫用，及違反誠信原則。
三、證據：援用第一審所提證據為證。
乙、被上訴人方面：
一、聲明：求為判決：(一)駁回上訴。(二)原判決主文第一項請更正為：「被告應將坐落
    台南縣永康市○○段四一九號土地上，如實測圖所示Ａ、Ｂ、Ｃ、Ｄ、Ｅ部分，
    面積七六‧○六平方公尺之地上建物拆除，並將本部分土地連同實測圖所示Ｈ部
    分，面積六‧七六平方公尺及Ｇ部分，面積三‧八四平方公尺，合計八六‧六六
    平方公尺土地交還原告」。
二、陳述：除與原判決記載相同者，茲引用之外，補稱：
（一）兩造間因台南縣永康市地重測所引發之確認界址訴訟，業經臺灣臺南地方法院
      院八十六年度新簡字第四四八號及同院八十六年度簡上字第二三三號判決確定
      在案，系爭被上訴人所有之台南縣永康市○○段四一九地號土地係依據判決結
      果重測之新地號。上訴人所有之門牌號碼為台南縣永康市○○○路三四九巷四
      十一號房屋，建在被上訴人所有之台南縣永康市○○段四一九地號土地上如附
      圖所示Ａ、Ｂ、Ｃ、Ｄ、Ｅ、Ｆ部分（建物面積合計一百十六點九三平方公尺
      ），其占用被上訴人土地面積合計七十六點零六平方公尺，上訴人迄無法證明
      其占有之合法權源，自屬無權占有，被上訴人依所有權作用，自得訴請上訴人
      拆屋交地。
（二）原判決主文明示：「被告應將坐落台南縣永康市○○段四一九地號土地上如附
      圖所示Ａ、Ｂ、Ｃ、Ｄ、Ｅ、Ｆ部分之地上物拆除，將土地交還原告」，而所
      附實測圖已將被告應拆除之房屋位置及所占基地面積標明，自無應交還之土地
      面積未予宣示確定之問題。惟上訴人指原審實測圖未標明其無權占用之面積，
      茲經本次重測結果，特更正原審判決主文第一項如聲明(二)所示。
（三）民法第一百四十八條係規定行使權利不得以損害他人為主要目的，若當事人行
      使權利，雖使他人喪失利益，而苟非以損害他人為主要目的。即不在該條所定
      範圍之內（四十五年台上字第一○五號判例參照）。本件兩造間，因確認界址
      訴訟，經原審八十六年度新簡字四四八號及八十六年度簡上字第二三三號判決
      確定在案，依確定判決結果，上訴人之房屋無權占用被上訴人如原審實測圖所
      示七六．○六平方公尺土地，被上訴人依據所有權訴請拆屋還地，係正當權利
      之行使，非以損害上訴人為主要目的，上訴人謂係權利濫用絕非的論。且上訴
      人並不願價購其所占用被上訴人之土地。又上訴人縱與相鄰房屋間，仍有經界
      糾紛，亦係其與相鄰所有權人間，另一確認界址訴訟之問題，與本件無涉。
（四）臺南縣政府於八十六年間，委託台灣省政府土地測量局重新實施永康市○○○
      段地籍測量之前，被上訴人並不知兩造經界錯誤，迨測量後始知上情，旋即提
      起上開確認界址之訴，上訴人謂被上訴人迄無異議又不行使權利，有違誠信原
      則云云，殊非事實。
（五）現在拆除技術優良，拆除並不會影響上訴人所有建物之安全。且就本件而言，
      事實審法院，僅得審查上訴人之房屋是否無權占用被上訴人之系爭土地而已，
      至於上訴人房屋之構造及拆除之安全性問題，係屬判決確定後將來執行之另一
      問題，非本件審理之範圍。
（六）兩造因系爭土地之確認界址訴訟，業經原審判決確定在案（參看原審卷所附判
      決書二份），依據該確定判決確認之界址測量之結果，上訴人無權占用被上訴
      人所有如實測圖所示Ｈ、Ａ─Ｅ、Ｇ等部分合計八六‧六六平方公尺土地，自
      不容上訴人再予否認。至於被上訴人所有房屋實際占用面積是否與所有頂溪段
      四一九號土地面積相符，與本件爭執要點無關，上訴人既無權占用被上訴人之
      土地，自應負拆屋交地之義務。
（七）本件上訴人無權占有被上訴人所有系爭土地，業經上開確認界址訴訟及本件原
      審前後三次測量無訛，原審因上訴人迄無法舉証其占有之合法權源而為其敗訴
      之判決，認事用法並無違誤，特請駁回上訴，以保權益。
（八）被上訴人沒有權利濫用，是根據所有權行使拆屋還地。關於被上訴人佔用水利
      地部分，是被上訴人與水利會的問題，與上訴人沒有關係。
三、證據：援用第一審所提證據為證。
丙、本院依職權向臺灣臺南地方法院調閱八十六年度新簡字第四四八號、八十六年度
    簡上字第二三三號民事案卷並依上訴人聲請履勘現場並依職權函請台南縣永康地
    政事務所派員測量台南縣永康市○○段四一九地號，並將勘測結果繪圖附具說明
    。
      理      由
一、本件被上訴人原於第一審起訴聲明主張「上訴人應將坐落台南縣永康市○○段四
    一九地號土地上如附圖所示Ａ、Ｂ、Ｃ、Ｄ、Ｅ、Ｆ部分面積合計一百十六點九
    三平方公尺之地上物拆除，將土地交還被上訴人」。而於本院主張「上訴人除應
    將坐落台南縣永康市○○段四一九號土地上，如實測圖所示Ａ、Ｂ、Ｃ、Ｄ、Ｅ
    部分，面積七六‧○六平方公尺之地上建物拆除，將本部分土地交還被上訴人外
    並追加連同實測圖所示Ｈ部分，面積六‧七六平方公尺及Ｇ部分，面積三‧八四
    平方公尺，合計八六‧六六平方公尺土地一併交還被上訴人」。核係擴張其應受
    判決事項之聲明，依據民事訴訟法第四百四十六條第一項規定：「訴之變更或追
    加，非經他造同意，不得為之。但第二百五十五條第一項第二款至第六款情形，
    不在此限」；再依第二百五十五條第一項第三款規定：「訴狀送達後，原告不得
    將原訴變更或追加他訴。但有左列各款情形之一者，不在此限：三、擴張或減縮
    應受判決事項之聲明」，其訴之追加，自應准許，合先敘明。
二、本件被上訴人起訴主張：其所有之台南縣永康市○○段四一九地號土地上如附圖
    所示Ａ、Ｂ、Ｃ、Ｄ、Ｅ、Ｆ部分，另外包括Ｈ部分及Ｇ部分（按此部乃份被上
    訴人於本院審理中為擴張應受判決事項之聲明，參前開說明），為上訴人所有門
    牌號碼台南縣永康市○○○路三四九巷四十一號房屋所無權占用，面積合計合計
    八六‧六六平方公尺，被上訴人依所有權作用，自得訴請上訴人拆屋交地，爰依
    所有物返還請求權，請求上訴人拆除上揭Ａ、Ｂ、Ｃ、Ｄ、Ｅ、Ｆ部分之地上物
    併同Ｈ、Ｇ部分土地返還與被上訴人之判決。
    上訴人則以門牌號碼為台南縣永康市○○○路三四九巷四十一號房屋並非上訴人
    所建築，上訴人係向訴外人「賣菜義」買的，當時係買「間」不是買「坪」，故
    未測量，且當初是依縣政府之核圖施建，上訴人買來時便是如此，系爭建物係連
    棟五戶建築之一，是地籍圖歪斜後造成界址有變動，本件相關聯五間房子都互有
    越界使用，且相連五棟房屋，係各以共同牆壁為界東西向相連之房屋，嗣如上訴
    人應拆除東邊部分房屋，以便將其基地交還被上訴人，則各房屋之東邊部分房屋
    ，勢必各應予拆除，以便將越界部分土地，交還鄰地所有人，其所致他人及國家
    社會之損失，不能謂不鉅大，，本件被上訴人有權利濫用之情形。再查上述五棟
    房屋，以各共同牆壁為界，由各所有人行使所有權，迄今早逾十年之久，被上訴
    人迄毫無異議，全照現狀行使權利，嗣於十餘年後，忽先提起確認經界之訴，繼
    提起本件拆屋交地之訴，其權利之行使，顯有違反民法第一百四十八條所定「誠
    實及信用方法」，又如依被上訴人之請求拆除，上訴人整個房子便會被毀無法使
    用，或拆除後房屋安全性堪慮，即雖判決拆除，既對不能執行之事項命為執行，
    原判決應顯有違法等語，資為抗辯。
三、按為訴訟標的之法律關係，於確定之終局判決中已經裁判者，就該法律關係即有
    既判力，除非當事人有合法再審原因，否則即不得就同一事件再為訟爭，縱當事
    人雖僅於新訴訟用作攻擊防禦方法，法院亦不得為反於確定判決意旨之裁判（最
    高法院十九年上字第一二四七號、三十年上字第八號判例參照）。查兩造間因台
    南縣永康市地重測所引發之確認界址糾紛，業經臺灣臺南地方法院八十六年度新
    簡字第四四八號及八十六年度簡上字第二三三號判決確定在案，系爭被上訴人所
    有之台南縣永康市○○段四一九地號土地係依據判決結果重測之新地號，兩造所
    有而相毗連之土地界址，自以現界為準等情，有被上訴人提出之臺灣臺南地方法
    院八十六年度新簡字第四四八號及八十六年度簡上字第二三三號判決影本各一件
    、土地登記謄本一件附於原審卷（第七、八頁、第三十四至第四十頁）可稽，上
    揭確定判決既已生既判力，揆諸前開說明，本院自不得反於該確定判決意旨而另
    為裁判，乃上訴人抗辯伊所有系爭建物係連棟五戶建築之一，占有被上訴人所有
    之系爭地號土地係因地籍圖歪斜後造成界址有變動云云，顯無足取，是以，被上
    訴人前揭主張上揭各情，自堪信為實在。
四、次按所有人對於無權占有或侵奪其所有物者，得請求返還之。對於妨害其所有權
    者，得請求除去之。有妨害其所有權之虞者，得請求防止之，民法第七百六十七
    條定有明文。又按之最高法院所著八十五年度台上字第一一二０號判決所示：以
    無權占有為原因，請求返還土地者，占有人對土地所有權存在之事實無爭執，而
    僅以非無權占有為抗辯者，土地所有權人對其土地被無權占有之事實無舉證責任
    ，占有人自應就其取得占有係有正當權源之事實證明之。查本件被上訴人主張系
    爭土地為其所有，上訴人所有之建物蓋在系爭土地上之事實，為上訴人所不爭執
    ，且據被上訴人提出土地登記簿謄本為憑，並歷經原審法院及本院會同台南縣永
    康地政事務所派測量員至現場勘驗屬實，分別製有勘驗筆錄及台南縣永康地政事
    務所複丈成果圖在卷可稽，堪信為真實，依上揭判決要旨所示，上訴人自應就占
    有系爭土地之合法權源負舉證之責，被上訴人無須舉證證明其為無權占有之意旨
    。而上訴人既應就占有系爭土地之合法權源負舉證之責，上訴人迄未能證明其占
    用系爭土地，曾獲得被上訴人之同意，其占有即非屬有正當權源，又上訴人雖辯
    稱：門牌號碼為台南縣永康市○○○路三四九巷四十一號房屋並非伊所建築，而
    係向訴外人「賣菜義」買的，當初依縣政府之核圖施建，買來時便是如此云云，
    並據提出土地所有權狀各一件及建築改良物所有權狀二件為證，然縱上開房屋非
    伊所建築，並不因此變更伊無權占有被上訴人所有系爭土地之事實，亦不能因此
    將無權占有變為有權占有，且無論上開房屋是否經縣政府核准建築，亦非上訴人
    得占有系爭土地之權源，即不能將上訴人未取得之權利賦予之。是上訴人此部分
    之抗辯，洵非可取。
五、上訴人雖又抗辯系爭建物係連棟五戶建築之一，乃地籍圖歪斜後造成界址有變動
    ，本件相關聯五間房子均互有越界使用，如依被上訴人之請求拆除，上訴人整個
    房子便會被毀無法使用，且相連五棟房屋，係各以共同牆壁為界東西向相連之房
    屋，嗣如上訴人應拆除東邊部分房屋，以便將其基地，交還被上訴人，則其他各
    房屋之東邊部分房屋，勢必各應予拆除，以便將越界部分土地各交還鄰地所有人
    ，其所致他人及國家社會之損失，不能謂不鉅大，故本件被上訴人有權利濫用之
    情形云云，惟按民法第一百四十八條第一項係規定行使權利，不得以損害他人為
    主要目的，若當事人行使權利，雖足使他人喪失利益，而苟非以損害他人為主要
    目的，即不在該條所定範圍之內。若為自己利益而行使，縱於他人利益不無損害
    ，然既非以損害他人為主要目的，而該他人對之又或有容忍或作為之義務時，自
    不在限制行使之列。（參照最高法院四十五年台上字第一○五號判例、最高法院
    四十三年度台上字第八七九號判決）。所有人於法令限制之範圍內，本得自由使
    用、收益、處分其所有物，並排除他人之干涉。本件被上訴人所有之系爭土地既
    遭上訴人占用，其訴請上訴人拆屋還地係行使其所有權之正當行為，縱上訴人之
    房屋會因此被拆除而受損，惟被上訴人主要目的既係在維護自身合法之所有權利
    ，避免被他人無權占用土地，實難認其乃以損害他人為主要目的，況據被上訴人
    陳稱上訴人並不願購買其所占用被上訴人之土地等語，則上訴人既不願循合法途
    徑取得無權占有土地之所有權，卻要繼續違法使用系爭土地，且所無權占有之土
    地面積坪數亦非少數，此豈為事理之平？故上訴人抗辯被上訴人有權利濫用之情
    形，顯非可採。至如上訴人抗辯：如依被上訴人之請求拆除，則其他相連房屋勢
    必應予拆除，以便將越界部分土地各交還鄰地所有人，致他人及國家社會之損失
    ，不能謂不鉅大云云，惟各鄰地所有人要否行使其所有權尚未可知，即或依序提
    起訴訟各自請求，衡與本件訴訟標的無涉，非本件訴訟所得審酌，實難謂被上訴
    人行使權利結果將使他人及國家社會受有何重大之損失。同理，上訴人謂被上訴
    人亦有無權占有他人（水利會）土地等情，即便屬實，亦為他人是否對被上訴人
    起訴請求之問題，乃被上訴人與訴外人間法律關係之爭執，實與兩造本件訴訟判
    斷無關，亦非上訴人得以占用被上訴人土地之權源。
六、上訴人又再抗辯：上述五棟房屋，以各共同牆壁為界，由各所有人行使所有權，
    迄今早逾十年之久，被上訴人迄毫無異議，全照現狀行使權利，嗣於十餘年後，
    忽先提起確認經界之訴，繼提起本件拆屋交地之訴，其權利之行使，顯有違反民
    法第一百四十八條所訂「誠實及信用方法」，故認被上訴人有違反誠信原則云云
    然按上訴人所舉之最高法院所著七十二年度台上字第二六七三號判決意旨所示「
    權利者在相當期間內不行使其權利，並因其行為造成特殊情況，足以引起義務人
    之正當信任，認定權利人已不欲行使其權利，而權利人再為行使時，應認為有違
    誠信原則，固得因義務人之抗辯，使其權利歸於消滅」，亦認權利人知其權利，
    卻相當長久之時間不行使，已造成既定之特殊現狀，使義務人亦認定其不致行使
    權利時，始得援引抗辯權，如權利人原不知有此權利，義務人亦未有如此誤認，
    義務人即無抗辯權可言。復查本院依職權調閱台灣台南地方法院八十六年度新簡
    字第四四八號、八十六年度簡上字第二三三號民事卷宗，查明被上訴人所有之系
    爭土地與上訴人之土地毗鄰，因地政機關於八十六年度對台南縣永康市○○○段
    地區全面實施地籍圖圖重測，包括系爭土地在內計有五筆土地與原地籍圖誤謬，
    並經台南縣永康地政事務所函知包括兩造在內相關關係人協調未果等情，有上開
    八十六年度簡上字第二三三號判決可稽，上訴人亦自承當時買房子是買「間」不
    買「坪」，買時未曾測量，兩造買時之現狀即係如此，原審傳訊之之證人即相鄰
    地所有人李黃阿玉亦證稱：（被告《即上訴人》所買房子有無佔用到原告《即被
    上訴》人的土地？）我們大家都是同一時間左右買（房子）的。是「重測後」才
    發現的。當初買時根本沒注意到，‧‧‧我們都是買一間一間的。當初買的時候
    沒有測量過等語甚明（見原審卷第六十四頁）。顯見被上訴人主張本件於臺南縣
    政府於八十六年間，委託台灣省政府土地測量局重新實施永康市○○○段地籍測
    量之前，才知兩造經界錯誤乙節為真實。而被上訴人於地籍重測前既不知其所有
    權有被無權占有之情況，當然不可能行使物上請求權利，此種土地與地籍圖誤謬
    致產生界址糾紛，當不可歸責於被上訴人，況上訴人亦為地籍重測後始知界址錯
    誤，於此前並無足使上訴人「正當信任」被上訴人已不欲行使其權利之客觀情事
    存在，殊難認被上訴人之行為有違誠實信用原則。綜上，被上訴人行使其物上請
    求權請求排除侵害，乃其合法正當權利之行使，並無權利濫用或違背誠信原則之
    情況可言，上訴人所辯均無理由。
七、末查，上訴人主張如依被上訴人之請求拆除，上訴人整個房子便會被毀無法使用
    ，或拆除後房屋安全性堪慮，即雖判決拆除，既對不能執行之事項命為執行，原
    判決應顯有違法云云，但查上訴人既負有返還其無權占有被上訴人土地之義務，
    則上訴人自有房屋於占用被上訴人所有土地範圍內理應配合拆除，以履行其返還
    土地之義務，縱有損及上訴人所有房屋之總體結構亦然，此正係物上請求權之規
    範意旨所在，即非屬不能執行之問題，緣此乃肇因於上訴人無權占有被上訴人之
    土地在先，又不願購買無權占有土地在後，則判決執行後所生此種不利益自應由
    上訴人承擔。
八、末按，上訴人占用系爭土地之範圍，經本院囑託台南縣永康地政事務所勘驗測量
    而認定依該鑑定圖上訴人之建物（門牌號碼中正南路三四九巷四十一號）超越使
    用在被上訴人所有台南縣永康市○○段四一九號土地面積為Ａ－Ｅ部分面積柒陸
    點零陸平方公尺，另外上訴人亦佔用該實測圖所示同地號Ｈ部分面積陸點柒陸平
    方公尺及Ｇ部分面積參點捌肆平方公尺土地（空地），合計捌陸點陸陸平方公尺
    土地，此有台南縣永康地政事務所八十九年九月二十六日八九所二字第○九六四
    七號函及複丈成果圖乙份附卷可稽，則本件被上訴人主張上訴人無權占用上述系
    爭土地之範圍，自屬可採。惟原審判決於計算上訴人佔用被上訴人系爭土地Ａ－
    Ｅ部分面積時，誤將該部分土地面積改計為地上建物總面積而誤載為壹佰壹拾陸
    點玖參平方公尺，此有誤寫、誤算之顯然錯誤，自得由本院依職權加以更正如主
    文第二項所示。
九、綜上所述，被上訴人本於所有權之作用，依民法第七百六十七條規定行使物上請
    求權請求上訴人將佔用系爭土地上之地上物拆除，將無權占有如上揭所示面積系
    爭土地交還被上訴人，為有理由，應予准許。是則原審判命上訴人拆屋還地於法
    並無不合，上訴意旨指摘原判決不當，求予廢棄改判，為無理由，應予駁回其上
    訴。
十、據上論結，本件上訴為無理由，依民事訴訟法第四百四十九條第一項、第七十八
    條，判決如主文。
中      華      民      國    八十九    年      十一    月    二十八    日
                                    臺灣高等法院臺南分院民事第一庭
~B1審判長法官  黃    崑    宗
~B2      法官  楊    子    莊
~B3      法官  袁    靜    文
右為正本係照原本作成。
不得上訴。
中      華      民      國    八十九    年     十一     月    三十      日
~B法院書記官  黃    文    生


司法院資訊處製作；財團法人民間司法改革基金會備份。
